臺灣高雄地方法院民事裁定　　　　　　　　　　　　九十三年度聲字第二０八七號
　　聲　請　人　甲○○
　　送達代收人　黃淑美
　　相　對　人　乙○○
右當事人間聲請返還擔保金事件，本院裁定如下：
    主      文
聲請駁回。
    理      由
一、聲請意旨略以：聲請人與相對人間前因清償借款事件而涉訟，聲請人並遵本院九
    十三年度全字第八○七八號民事裁定，為擔保假扣押之實施，而提供新臺幣（下
    同）十一萬元為擔保物，並以九十年度存字第五一一三號提存書提存在案，茲因
    聲請人已向鈞院撤銷前開假扣押裁定，並於民國九十三年六月七日以存證信函催
    告相對人行使權利，雖該存證信函雖因招領逾期而遭退回，惟依最高法院八十六
    年度臺抗字第六二八號等裁判之意旨，應認該存證信函已生送達效果，惟相對人
    迄今仍未行使權利，為此爰請求准予返還擔保金等語。
二、按訴訟終結後，供擔保人證明已定二十日以上期間催告受擔保利益人行使權利而
    未行使者，法院應依供擔保人之聲請，以裁定命返還其提存物，民事訴訟法第一
    百零四條第一項第三款定有明文。經查：
  (一)本件聲請人為擔保假扣押之實施，而提供十一萬元為擔保物，並以九十年度存字
    第五一一三號提存書提存在案，復於九十三年六月七日以存證信函催告相對人行
    使權利，惟因相對人屢次不在，致該存證信因招領逾期而遭退件等節，有前開提
    存書影本一份在卷可稽，並經本院依職權調取本院九十三年度聲字第一九一四號
    聲請人聲請公示送達卷核閱無誤。
  (二)聲請人雖主張該存證信函雖遭退回，仍生送達效果等云云，惟按非對話而為意思
    表示者，其意思表示以通知達到相對人時發生效力，民法第九十五條第一項前段
    定有明文。而所謂「達到」，係指意思表示達到相對人之支配範圍內，相對人隨
    時可了解其內容之客觀狀態而言，然郵務機關送達掛號郵件至送達處所而不獲會
    晤應受送達人時，均僅投遞「招領通知」於信箱內，該招領通知僅註明應於一定
    期限內前往某郵局領取掛號信件，故縱相對人有收受該招領通知，然於前往郵局
    領取前，顯無法從招領通知得知該信件之種類及內容，自難認此時仍置於郵局待
    招領之存證信函已達「置於相對人之支配範圍內，隨時可了解其內容」之客觀狀
    態，並認相對人「已居可了解之地位」，而謂之催告行使權利之意思表示已「達
    到」相對人，最高法院八十六年度臺抗字六二八號裁判未論及此，應予補充說明
    。是聲請人催告相對人行使權利之意思表示並未發生效力，聲請人聲請返還擔保
    金，依首開民事訴訟法之規定，自不能准許，應予駁回。
  (三)至聲請人是否能依民事訴訟法第一百零四條第一項前三款，聲請本院通知相對人
    於一定期間內行使權利，並於相對人未行使權利後，聲請返還提存物，因聲請人
    於本件未提出聲請，本院自無從斟酌，併此敘明。
中　　　華　　　民　　　國　　九十四　　年　　　一　　　月　　二十四　　日
                                  臺灣高雄地方法院民事第一庭
                                    法  官  劉傑民
正本證明與原本無異。
如不服本裁定應於送達後十日內向本院提出抗告狀，並繳納裁判費新台幣一千元。
中　　　華　　　民　　　國　　九十四　　年　　　一　　　月　　二十四　　日
                                    書記官  歐文政
